臺灣臺北地方法院刑事判決　　　　　　　　　　　　八十八年度訴字第一五七四號
　　公　訴　人　臺灣臺北地方法院檢察署檢察官
　　被　　　告　乙○○
　　　　　　　　丙○○
　　共　　　同
　　選任辯護人　邵良正
右列被告因偽造文書等案件，經檢察官提起公訴（八十八年度偵字第六八三四號），
本院判決如左：
    主  文
丙○○連續商業負責人以明知為不實之事項，而填製會計憑證，處有期徒刑伍月，如
易科罰金以參佰元折算壹日。偽造之原辰公司印章壹枚，及如附表貳編號一、二、三
、四、五所示支票背面偽造之原辰公司印文各壹枚，均沒收。
乙○○無罪。
    事  實
一、丙○○為金展科技股份有限公司（設台北縣汐止鎮○○○路○段七九號四樓之三
    ，以下稱金展公司）原負責人林鐵章之媳，於民國八十六年九月至八十七年二月
    四日負責金展公司會計事務期間，為商業主辦會計人員。詎其為籌措短期資金供
    金展公司週轉之用，竟基於意圖不法所有之概括犯意，於以簽發金展公司提前三
    日到期之支票，換取友人甲○○所簽發如附表貳編號一、二、三、四、五所示支
    票後，明知金展公司與原辰實業有限公司（負責人為甲○○，設台北市○○○路
    五七八號五樓之一，以下稱原辰公司）間，並無交易往來，亦無銷貨事實，竟於
    前址金展公司內，連續在其業務上所作成如附表壹編號一、二、三、四所示之統
    一發票內，虛偽記載不實之銷貨項目、金額等記錄，填製各該會計憑證，並偽造
    原辰公司印章，蓋用於支票背面，偽造背書，用以製造各該支票為金展公司與原
    辰公司交易所得票據之假象，先後於八十六年九月十七日、十月二日、十一月二
    十日及同年十二月二十九日，持向上海商業儲蓄銀行松山分行（以下稱上海商銀
    松山分行）辦理墊付國內票款即客票週轉金之短期借款而行使之，使上海商銀松
    山分行承辦人員誤信其為符合貸放要件之交易所得票據，因而陷於錯誤，分別核
    撥款項予金展公司（貸款情形詳如附表貳編號一、二、三、四、五所示），足以
    生損害於原辰公司及上海商銀松山分行。迄八十七年二月六日，丙○○擔任金展
    公司董事長，而為該商業之負責人後，仍主辦會計事務，並承前不法所有及製作
    不實統一發票之概括犯意，明知金展公司與台福電腦科技股份有限公司（設苗栗
    縣竹南鎮○○路一五六巷十號，八十七年七月二日經解散登記，以下稱台福公司
    ；起訴書誤載為設於花蓮縣）間，並無如附表壹編號五所示之銷貨事實，竟於前
    址金展公司內，虛偽製作如附表壹編號五所示之統一發票，填製該項會計憑證，
    用以製造其於八十七年二月四日，以同前之換票方式向友人丁○○（台福公司負
    責人）所取得，如附表二編號六、七所示二紙支票，為金展公司與台福公司交易
    所得票據之假象，在八十七年二月十六日持向臺灣中小企業銀行股份有限公司汐
    止分行（以下稱中小企銀汐止分行）辦理「墊付國內票款」之短期借款，使中小
    企銀汐止分行承辦人員誤信其符合貸款要件，因而陷於錯誤，核撥款項予金展公
    司（貸款情形詳如附表貳編號六、七所示），足以生損害於台福公司及中小企銀
    汐止分行。嗣因中小企銀汐止分行訴請台福公司給付右揭票款後（臺灣苗栗地方
    法院八十七年度苗簡字第六三０號），台福公司代表人丁○○始悉前情。
二、案經台福公司代表人丁○○訴由臺灣臺北地方法院檢察署檢察官偵查起訴。
    理  由
壹、被告丙○○部分：
一、訊據被告丙○○固供承於右揭時、地，以前開方式填載統一發票，連同換票取得
    之支票，作為交易所得客票，持向上海商銀松山分行及中小企銀汐止分行辦理貸
    款，以取得各該銀行核貸之款項等情。惟否認有何犯罪故意，辯稱金展公司與台
    福公司間確有持續之交易關係，定期結帳，並預期將有如附表壹編號五所示之買
    賣關係發生，故於收取支票後開立該紙「預付買賣」發票；至於金展公司向中小
    企銀汐止分行辦理之週轉金貸款，則在最高限額抵押擔保債權範圍之內，被告於
    該抵押權範圍內，陸續借貸及返還週轉金貸款，亦無不法所有意圖云云。
二、經查，右揭事實，業據被告丙○○供承與友人甲○○、丁○○換票，並填載未發
    生交易事實之統一發票，持向銀行辦理貸款等情不諱，核與證人甲○○、告訴人
    代表人丁○○指證情節相符，復有上海商銀松山分行九十一年三月二十五日（九
    一）上松山字第０二四號函（附票據明細表、票據讓與擔保約定書、統一發票、
    本票）、中小企銀八十八年五月十三日八八汐止字第０一二一六號函（附借據、
    票據明細、統一發票、支票影本）及九十一年二月二十一日陳報狀，與被告丙○○簽收支票存根聯（見偵查卷第三十六頁）等件附卷可稽。被告丙○○就附表壹
    編五之統一發票部分，雖辯稱為預付買賣性質，合於營業稅法所附「營業人開立
    銷售憑證時限表」關於發貨前已收貨款部分，應先行開立一發票之規定，嗣後並
    因未全部履行而將發票作廢，並非製作不實發票云云。然查，丁○○係因換票而
    交付支票予被告丙○○，非用以預付貨款，且台福公司確無計畫、亦未實際購買
    發票所載商品，業據台福公司代表人丁○○陳明在卷，顯與買賣雙方達成合意後
    ，先付價款之情形有異；參以該統一發票除提供中小企銀汐止分行作為交易證明
    外，並未併入申報營業稅，有臺北市稅捐稽徵松山分處八十九年十月二十一日北
    市稽松山甲字第八九０三四四０三００號函一件在卷可憑，益證被告丙○○係為
    符合貸款條件而填載不實之統一發票。被告丙○○徒以金展公司與台福公司素有
    往來，且金展公司具有提供商品之能力為由，辯稱其為預付貨款之發票云云，顯
    不足採。至於原辰公司部分，因與金展公司間素無業務往來，亦無進貨事實，業
    據證人即原辰公司負責人甲○○結證在卷，故附表壹編號一、二、三、四所示統
    一發票部分，亦屬不實之會計憑證自明。
三、次查，被告丙○○為金展公司辦理如附表貳所示之貸款業務，名稱雖有「墊付國
    內票款契約」、「週轉金貸款契約」之不同，惟均以提供統一發票作為交易證明
    ，並提供客票備償為核撥要件；其中，上海商銀松山分行部分，係於八十六年三
    月間經該行核准授予墊付國內票款（即客票周轉金）額度新台幣（以下同）三百
    萬元整，條件為提供一、二五倍客票供擔保備償並徵提統一發票作為交易證明，
    中小企銀汐止分行部分，為周轉金貸款，以交易客票及發票為動用要件，其徵提
    交易客票為擔保，而不在最高限額抵押之核撥範圍中，有右揭上海商銀松山分行
    回函及中小企銀汐止分行陳報狀等件附卷可稽。參以被告所提出之統一發票原本
    ，均經銀行蓋用交易所開客票已經辦理融資之印文，亦有各該發票影本可憑，益
    證右揭銀行貸款時，有用以證明特定票據之原因關係，且防範借款人重覆用以辦
    理貸款之情形。被告丙○○辯稱前開貸款在抵押權設定範圍內，因抵押權之設定
    而核撥，與統一發票無關云云，諉無足採。又附表貳編號一、二、三、四、五之
    支票部分，均蓋有偽造之原辰公司（00000000）印文，有上海商銀松山
    分行回函可憑，並據證人甲○○於本院審理及苗栗地方法院八十七年度苗簡字第
    六三０號給付票款案件中指證明確。被告丙○○雖否認偽造印章、印文作為背書
    ，辯稱係由金展公司職員，為配合銀行貸款要求，自行刻印蓋用云云。然查，前
    開貸款係供金展公司周轉之用，是否貸得款項，與承辦職員並無直接關係，衡情
    應無干冒刑責，擅自偽造背書之必要；且以貸款次數計算，其偽造背書至少四次
    以上，顯非偶一權宜之舉，訊之被告丙○○復自承取得支票時，並無原辰公司背
    書，且明知支票需經交易對象背書後，始得辦理十萬元以上之貸款，仍交付員工
    提出申請等語，益證其於交付支票時，業已完成原辰公司背書之貸款條件，被告
    丙○○空言否認偽造，辯稱不知情云云，亦不足採。本件事證明確，被告丙○○
    犯行洵堪認定。
四、按統一發票為商業會計法第十五條第一款所規定之原始憑證，屬會計憑證之一種
    ，被告丙○○於擔任商業負責人、主辦會計人員期間，填載不實發票，連同換票
    所得支票，充作交易客票，持向銀行詐借款項，係犯商業會計法第七十一條第一
    款及刑法第三百三十九條第一項之罪；其於附表貳編號一、二、三、四、五所示
    支票偽造原辰公司背書，持交上海商銀松山分行作為交易客票部分，則犯刑法第
    二百十六條、第二百十條之罪。被告丙○○偽造原辰公司印章為偽造背書之低度
    行為；其偽造原辰公司背書，則為行使之高度行為所吸收，均不另論罪。其前後
    多次行使偽造文書、填製不實會計憑證及詐欺取財三罪犯行，各係時間緊接，且
    犯罪構成要件相同，顯係分別基於概括犯意反覆為之，應依連續犯之規定，各論
    以一罪，並加重其刑；所犯前開三罪間，則具有方法結果之牽連犯關係，應從一
    重之填製不實會計憑證罪處斷。又商業會計法第七十一條第一款之罪，原含有業
    務上登載不實之本質，為業務上登載不實之特別法，依特別法優於普通法原則，
    本件即應成立商業會計法第七十一條第一款之罪，而不另論以業務登載不實之罪
    ；起訴書誤引刑法第二百十五條、第二百十六條之罪，容有未洽，惟此部分業經
    公訴人於本院審理時，追加起訴法條，併此敘明。爰審酌被告丙○○係為籌措金
    展公司短期週轉資金而犯本件之罪，其所填製不實之會計憑證，除供作交易證明
    外，並未用以申報稅款或列入帳冊而影響金展公司帳目之真實，即以甲○○支票
    貸得之款項，亦多已清償、兌現，與其犯罪後之態度等一切情狀，量處如主文第
    一項所示之刑，並諭知易科罰金之折算標準。偽造之原辰公司印章一枚，及如附
    表貳編號一、二、三、四、五支票背面偽造之原辰公司印文各一枚，雖未經扣案
    ，然無證據證明其業已滅失，均依刑法第二百十九條規定，併予宣告沒收。
五、被告如附表貳編號一、二、三、四、五貸款情形部分之犯行，雖未經起訴，然與
    起訴之填製不實會計憑證部分，具有連續犯或牽連犯之裁判上一罪關係，是為起
    訴效力所及，本院自得併予審理。另公訴人雖認被告丙○○明知金展公司自八十
    六年五月間起，營運發生困難，仍向台福公司丁○○佯稱金展公司需要支票擔保
    公司所開立之信用狀，希望向台福公司調借支票，並表示願簽發同金額且票期提
    前三日兌現之支票予台福公司作為擔保，使台福公司丁○○誤信金展公司仍正常
    營運且向外購貨轉售，將有盈餘支付供擔保支票，而陷於錯誤，於八十七年二月
    四日、同年三月十一日如數簽發如附表參所示支票六紙，該部分亦涉有詐欺犯行
    等語。然核金展公司除於八十七年二月十六日，在華僑商業銀行民生分行（以下
    稱華僑商銀民生分行）支票存款戶中，曾有一次退票記錄，其後即陸續正常兌現
    往來至八十七年四月二十三日止外；至八十七年五月前，該公司所簽發支票均屬
    正常往來，未見存款不足或連續退票等不正常記錄，有上海商銀總行八十九年九
    月二十二日（八九）上營存字第四一二號函（附往來明細）、華僑銀行民生分行
    八十九年九月二十七日（八九）僑銀生字第一０七號函（附往來明細）及臺灣銀
    行信義分行八十九年十月四日（八九）銀義營字第四四七九號函（附往來明細及
    往來分戶登記卡）等件可憑，自難僅據金展公司嗣於八十七年五、六月間因財務
    狀況惡化，票據無法兌現之事實，推論被告丙○○於八十七年初即知公司營運困
    難、票據無法兌現，仍用以詐取台福公司支票。至於支票用途部分，無論提供銀
    行作為短期貸款或信用狀擔保，其本質均為交易客票之擔保，且被告丙○○確有
    簽發發票日期在先之金展公司支票，與丁○○進行換票，訊之丁○○亦自承其基
    於信任關係，並有收受票據，始應允換票等語在卷（見本院八十八年十一月十八
    日、八十九年九月七日筆錄），自不足為被告丙○○施用詐術取得台福公司支票
    之認定，即無證據證明被告丙○○取得票據之行為，亦涉有詐欺犯行，惟因公訴
    人認此與前開論罪科刑部分，具有裁判上一罪關係，故不另為無罪之諭知。至於
    被告丙○○將附表參編號三、四、五所示支票，由金展公司背書後交付金洹合實
    業股份有限公司（以下稱金洹合公司），作為買賣價金之擔保部分，因屬買賣契
    約之履約行為，而非借貸，有買賣契約一件附於偵查卷內可憑，並據證人蔡明賢
    結證屬實，是該部分行為亦不成立詐欺罪，併此敘明。
六、被告丙○○行為後，刑法第四十一條業於九十年一月四日修正，同年月十日公布
    施行，將得易科罰金之範圍，由原定最重本刑為三年以下有期徒刑以下之罪，擴
    大為最重本刑為五年以下有期徒刑以下之罪，本件依同法第二條第一項前段規定
    ，自應適用修正後之刑法第四十一條第一項規定，諭知易科罰金之折算標準，併
    此敘明。
貳、被告乙○○部分：
一、公訴意旨略以：被告乙○○與丙○○同為金展公司實際負責人，被告乙○○並掌
    管公司之業務工作，而為從事業務之人。明知金展公司自八十六年五月間起，營
    運發生困難，且與台福公司僅有小額之交易往來，竟思及以客票向銀行借款之方
    式，詐取現金，而基於意圖為自己不法所有之概括犯意，向台福公司代表人丁○○佯稱金展公司需要支票擔保其公司所開立之信用狀，希望向台福公司調借支票
    ，並表示願簽發同金額且票期提前三日兌現之支票予台福公司作為擔保，使台福
    公司代表人丁○○誤信被告乙○○、丙○○二人之公司仍正常營運且向外購貨轉
    售，將有盈餘支付上開供擔保用之支票，而陷於錯誤，分別於八十七年二月四日
    、同年三月十一日如數簽發如附表參所示之支票六紙，交予被告乙○○、丙○○
    二人。詐得支票得手後，乙○○、丙○○隨即基於偽造文書之犯意，明知如附表
    參編號一、二之支票，係向台福公司所借得，並非售貨所得之客票，亦無實際之
    交易行為，竟偽開買受人為台福公司，品名為KB-POS一五八六，數量為十，單價
    五萬七千六百元、銷售額五十七萬六千元，營業稅二萬八千八百元，總計六十萬
    零四千八百元之統一發票一紙，連同附表參編號一、二之支票，向中小企銀借款
    四十八萬元，行使業務上登載不實之文書，足以生損害於台福公司及中小企銀。
    又持附表參編號三、四、五之支票，向金洹合公司公司借款，因認被告乙○○涉
    有刑法第三百三十九條第一項、第二百十五條、第二百十六條之罪等語。
二、按犯罪事實應依證據認定之，無證據不得推定其犯罪事實；不能證明被告犯罪者
    ，應諭知無罪之判決，刑事訴訟法第一百五十四條、第三百零一條第一項分別定
    有明文。又告訴人之告訴，本以使被告受刑事訴追為目的，故其陳述是否與事實
    相符，仍應調查其他證據，以資審認，若其攻擊之詞尚有瑕疵，則在此瑕疵未予
    究明以前，自不能採為斷罪基礎。
三、本件公訴人認被告乙○○涉有前開詐欺及偽造文書等犯行，主要係以台福公司代
    表人丁○○之指訴、中小企銀貸款資料，及被告等供承向台福公司借得如附表參
    所示支票，並持向中小企銀及金洹合公司借款，其所交付丁○○之金展公司支票
    ，則因存款不足退票為論據。訊之被告乙○○則堅決否認右揭犯行，辯稱伊僅負
    責金展公司之業務工作，未參與財務、會計工作，亦未向丁○○借用支票，更不
    知換票、填載統一發票及貸款事宜，且金展公司本於八十六年間與桃園台茂購物
    中心（以下稱台茂公司）談妥相關電腦設備及網路架設交易，並已配合相關作業
    ，金額高達一億餘元，未料台茂公司因故未能於預定之八十七年春節期間開幕，
    致採購延宕，金展公司準備之相關設備及材料，亦因而產生庫存壓力；此期間內
    ，金展公司董事林呈鴻又因為第三人擔保，遭查封不動產，上海商銀遂以林呈鴻
    為金展公司董事為由，逐漸將金展公司票貼額度由五百萬元縮減至零，終致金展
    公司因庫存壓力，未及與台茂公司簽定契約，而於八十七年六月間發生跳票情事
    ，並非與台福公司換票時，即已預見將發生債信危機，而具有不法意圖等語。
四、經查，本件交換票據日期為八十七年二月四日及三月十一日（詳如附表參所示）
    ，當時金展公司之票據往來情形均屬正常，有前開上海商銀、華僑銀行民生分行
    及臺灣銀行信義分行回函資料（附往來明細）等件可憑，且台福公司確有收受金
    展公司所簽發，面額相同且發票日提前三日之支票，丁○○並基於對被告丙○○
    之信任，而應允換票，已如前述。被告乙○○事後雖就附表參所示支票簽立擔保
    書（見偵查卷第五頁），承諾清償，惟其內容係擔保台福公司之債權，並承諾償
    還支票面額，若有涉及民事或銀行追償狀況時，願承擔責任等語，未涉及取得票
    據原因等事項，亦不足以認定被告乙○○係以詐欺方式取得各該支票。遑論被告
    乙○○堅決否認參與借票、換票事宜，核與被告丙○○所辯借票情節，暨證人甲○○證述附表貳編號一、二、三、四、五支票均為被告丙○○出面接洽，被告乙○○並未參與等語相符；且各該票據均由被告丙○○個人簽收，有支票存根可憑
    ，即使丁○○就其要求乙○○簽立擔保書之經過，亦指稱：「發生退票問題後，
    我到他們（指被告二人）的家附近等，最後看到乙○○出來開車，我便告訴他：
    『你太太』（旋改稱）你們向我借票，希望把錢還給我，不要讓我的票不能兌現
    ... 」等語（見本院八十九年九月七日筆錄），均難遽認被告乙○○參與換票流
    程。次查，被告乙○○僅負責金展公司業務工作，未參與填載統一發票或銀行貸
    款等會計、財務流程，業據被告二人供明在卷，互核相符，並與公司業務及財務
    分工之常情無違；附表壹所示各紙統一發票筆蹟相同，均為被告丙○○所填製，
    亦經被告丙○○供明在卷，此外又無其他積極證據足認被告乙○○參與填製不實
    統一發票，持向中小企銀辦理貸款，即不能證明其涉有公訴人所訴犯行，自應諭
    知無罪之判決。
據上論斷，應依刑事訴訟法第二百九十九條第一項前段、第三百零一條第一項，商業
會計法第七十一條第一款，刑法第十一條前段、第二條第一項前段、第五十六條、第
二百十六條、第二百十條、第三百三十九條第一項、第五十五條、第四十一條第一項
、第二百十九條，罰金罰鍰提高標準條例第一條，判決如主文。
本案經檢察官黃兆揚到庭執行職務
中     華     民     國     九 十 一     年     四     月     十 五     日
                                      臺灣臺北地方法院刑事第五庭
                                          法  官    劉方慈
右正本證明與原本無異。
如不服本判決，應於判決送達後十日內，向本院提出上訴狀。
                                          書記官    殷玉芬
中     華     民     國     九 十 一     年     四     月     十 八     日
商業會計法第七十一條
商業負責人、主辦及經辦會計人員或依法受託代他人處理會計事務之人員有左列情事
之一者，處五年以上有期徒刑、拘役或科或併科新台幣十五萬元以下罰金：
一、以明知為不實之事項，而填製會計憑證或記入帳冊者。
二、故意使應保存之會計憑證、帳簿報表滅失毀損者。
三、意圖不法之利益而偽造、變造會計憑證、帳簿報表內容或撕毀其頁數者。
四、故意遺漏會計事項不為記錄，致使財務報表發生不實之結果者。
五、其他利用不正當方法，致使會計事項或財務報表發生不實之結果者。
刑法第二百十條
偽造、變造私文書，足以生損害於公眾或他人者，處五年以下有期徒刑。
附表壹：
┌─┬────┬────┬─────────┬─────┬─────┬──
│編│發票日期│        │                  │          │          │行使
│  ├────┤ 買受人 │    品     名     │  總金額  │ 發票號碼 │   ?
│號│行使日期│        │                  │          │          │貸款
├─┼────┼────┼─────────┼─────┼─────┼──
│  │86.09.11│        │NT Strver及PC設備 │          │          │上海
│一├────┤原辰公司│MIS管理系統軟體   │525,000元 │KG00000000│松山
│  │86.09.17│        │                  │          │          │
├─┼────┼────┼─────────┼─────┼─────┼──
│  │86.07.17│        │                  │          │          │上海
│二├────┤原辰公司│盤點機            │126,000元 │JU00000000│松山
│  │86.10.02│        │                  │          │          │
├─┼────┼────┼─────────┼─────┼─────┼──
│  │86.11.19│        │                  │          │          │上海
│三├────┤原辰公司│條碼機、條碼紙    │315,000元 │LC00000000│松山
│  │86.11.20│        │                  │          │          │
├─┼────┼────┼─────────┼─────┼─────┼──
│  │  不明  │        │                  │          │          │上海
│四├────┤原辰公司│不明              │  不明    │   不明   │松山
│  │86.12.29│        │                  │          │          │
├─┼────┼────┼─────────┼─────┼─────┼──
│  │87.02.06│        │                  │          │          │中小
│五├────┤台福公司│KB-POS/586        │604,800元 │MB00000000│汐止
│  │87.02.16│        │                  │          │          │
└─┴────┴────┴─────────┴─────┴─────┴──
附表貳：
┌──┬────┬───┬────┬─────┬─────────────
│編號│發票日  │發票人│ 面 額  │  票號    │       貸  款  情  形
│    │        │付款人│(新台幣)│          │
├──┼────┼───┼────┼─────┼─────────────
│ 一 │86.11.20│      │ 262,500│BV0000000 │於各該支票背面，蓋用偽刻之
│    │        │      │        │          │公司印文，偽造該公司背書後
├──┼────┤      ├────┼─────┤八十六年九月十七日，以上開
│    │86.12.21│      │ 262,500│BV0000000 │背書之支票二紙及附表壹編號
│ 二 │        │      │        │          │載不實之統一發票一張，誆稱
│    │        │      │        │          │易所得客票，向上海商銀松山
│    │        │      │        │          │詐得票面金額八成（約四十二
│    │        │      │        │          │）之貸款。
├──┼────┤      ├────┼─────┼─────────────
│ 三 │87.01.22│發票人│ 120,000│BV0000000 │於該支票背面，蓋用偽刻之原
│    │        │甲○○│        │          │司印文，偽造該公司背書後，
│    │        │      │        │          │十六年十月二日，以上開偽造
│    │        │      │        │          │之支票一紙及附表壹編號二填
│    │        │付款人│        │          │實之統一發票一張，誆稱為交
│    │        │中國信│        │          │得客票，向上海商銀松山分行
│    │        │託商業│        │          │票面金額八成（約九萬六千元
│    │        │銀行中│        │          │貸款。
├──┼────┤崙分行├────┼─────┼─────────────
│ 四 │87.03.25│      │ 315,000│BV0000000 │於該支票背面，蓋用偽刻之原
│    │        │      │        │          │司印文，偽造該公司背書後，
│    │        │      │        │          │十六年十一月二十日，以上開
│    │        │      │        │          │背書之支票一紙及附表壹編號
│    │        │      │        │          │載不實之統一發票一張，誆稱
│    │        │      │        │          │易所得客票，向上海商銀松山
│    │        │      │        │          │詐得票面金額八成（約二十五
│    │        │      │        │          │千元）之貸款。
├──┼────┤      ├────┼─────┼─────────────
│ 五 │87.05.28│      │ 262,500│BV0000000 │於該支票背面，蓋用偽刻之原
│    │        │      │  │          │司印文，偽造該公司背書後，
│    │        │      │        │          │於八十六年十二月二十九日，
│    │        │      │        │          │開偽造背書之支票一紙及附表
│    │        │      │        │          │號四填載不實之統一發票一張
│    │        │      │        │          │稱為交易所得客票，向上海商
│    │        │      │        │          │山分行詐得票面金額八成（約
│    │        │      │        │          │一萬元）之貸款。
├──┼────┼───┼────┼─────┼─────────────
│ 六 │87.06.06│發票人│ 302,400│CB0000000 │於八十七年二月十六日，以上
│    │        │台福公│        │          │票二紙及附表壹編號五填載不
├──┼────┤司；付├────┼─────┤統一發票一張，誆稱為交易所
│ 七 │87.06.12│款人華│ 302,400│CB0000000 │票，向中小企銀汐止分行詐得
│    │        │南商業│        │          │八萬元之貸款。
│    │        │銀行竹│        │          │
│    │        │南分行│        │          │
└──┴────┴───┴────┴─────┴─────────────
附表參：
┌──┬────┬───┬────┬─────┬─────────────
│編號│發票日  │發票人│ 面 額  │  票號    │       使  用  情  形
│    │        │付款人│(新台幣)│          │
├──┼────┼───┼────┼─────┼─────────────
│ 一 │87.06.06│      │ 302,400│CB0000000 │於八十七年二月四日取得上開
│    │        │      │        │          │，同年月十六日，以該支票二
├──┼────┤發票人├────┼─────┤附表壹編號五填載不實之統一
│ 二 │87.06.12│台福公│ 302,400│CB0000000 │一張，誆稱為交易所得客票，
│    │        │司；  │        │          │小企銀汐止分行詐得四十八萬
│    │        │      │      │          │貸款。
├──┼────┤付款人├────┼─────┼─────────────
│ 三 │87.06.26│華南商│ 336,000│CB0000000 │
├──┼────┤業銀行├────┼─────┤於八十七年三月十一日取得支
│ 四 │87.07.28│竹南分│ 336,000│CB0000000 │其後持交金洹合實業股份有限
├──┼────┤行    ├────┼─────┤作為買賣價金之擔保。
│ 五 │87.08.28│      │ 336,000│CB0000000 │
├──┼────┤      ├────┼─────┼─────────────
│ 六 │87.09.28│      │ 336,000│CB0000000 │八十七年三月十一日取得支票
│    │        │      │        │          │途不明。
└──┴────┴───┴────┴─────┴─────────────
